臺灣板橋地方法院刑事判決　　　　　　　99年度易字第2055號
公　訴　人　臺灣板橋地方法院檢察署檢察官
被　　　告　陳契宏
上列被告因竊盜案件，經檢察官提起公訴（99年度偵字第15246
號），被告於本院審理時就被訴事實為有罪之陳述，經詢問當事
人意見，本院裁定改依簡式審判程序審理，判決如下：
    主  文
陳契宏攜帶兇器竊盜，累犯，處有期徒刑柒月。
    事  實
一、陳契宏前於：(一)民國93年間犯恐嚇案件，經本院以94年度少
    連易字第4 號判處有期徒刑1 年8 月確定。(二)94年間犯恐嚇
    案件，經本院以94年度少連訴字第30號判處有期徒刑1 年2
    月確定，並與上開(一)所示之罪合併定應執行刑為有期徒刑2
    年6 月確定。(三)94年間因施用第一、二級毒品案件，經本院
    以94年度訴字第2753號分別判處有期徒刑6 月、3 月，合併
    定應執行刑為有期徒刑8 月確定。(四)94年間犯偽造文書案件
    ，經本院以95年度簡字第4738號判處有期徒刑4 月確定。(五)
    94年間犯搶奪案件，經本院以94年度訴字第1162號判處有期
    徒刑8 月確定，並與上開(一)至(四)所示各罪（共6 罪）合併定
    應執行刑為有期徒刑4 年確定，入監執行後，於96年5 月31
    日假釋（預定至97年11月29日假釋期滿）。(六)96年間犯施用
    第二級毒品案件2 次，經本院以96年度簡字第6284號、96年
    度簡字第7811號分別判處有期徒刑5 月、6 月，合併定應執
    行刑為有期徒刑10月確定。(七)97年間犯偽證案件，經本院以
    97年度訴字第3522號判處有期徒刑3 月確定。嗣前開假釋遭
    撤銷，上開(二)至(五)所示5 罪均經減刑，再與上開(一)所示之罪
    （共6 罪）合併定應執行刑為有期徒刑3 年確定（尚未執行
    之殘刑變更為有期徒刑5 月28日），撤銷假釋後之殘刑與上
    開(六)、(七)所示各罪接續執行後，於98年7 月27日執行完畢，
    翌日出監。
二、詎陳契宏仍不知悔改，復意圖為自己不法之所有，於99年4
    月16日23時許，在臺北縣板橋市（現改制為新北市板橋區）
    浮洲橋下停車場內，持客觀上得以危害人生命、身體，可供
    兇器使用之內六角起子（套筒起子）1 支，竊取梁祥進所有
    停放在該停車場內之車號CO-9349 號自小客車之車牌2 面，
    得手後將竊得之上開車牌放在其所有之車號2B-3427 號自小
    客車內。嗣於同年月19日23時20分許，在臺北市○○○路○
    段47號前，因駕駛車號2B-3427 號自小客車違規停車為警攔
    查，經警在該車內起獲前揭車牌2 面（已發還梁祥進），並
    扣得內六角起子1 支，始悉上情。
三、案經梁祥進訴由臺北市政府警察局中山分局移送臺灣臺北地
    方法院檢察署呈請臺灣高等法院檢察署核轉臺灣板橋地方法
    院檢察署檢察官偵查起訴。
    理  由
一、按本件被告陳契宏所犯係死刑、無期徒刑、最輕本刑為3 年
    以上有期徒刑以外之罪，其於本院審理時就前揭被訴事實為
    有罪之陳述，經本院告知簡式審判程序之旨，並聽取其與公
    訴人之意見後，認無不得或不宜改依簡式審判程序進行之處
    ，爰依刑事訴訟法第273 條之1 第1 項，裁定本件改依簡式
    審判程序審理，合先敘明。
二、上揭事實，業據被告於警、偵訊及本院審理時坦承不諱，核
    與證人即告訴人梁祥進於警詢時證述之情節相符，並有贓物
    認領保管單、車號CO-9349 號自小客車車籍查詢基本資料詳
    細畫面各1 紙、扣案物照片1 張附卷及內六角起子1 支扣案
    可稽，足認被告前開自白與事實相符，本件事證明確，其犯
    行堪予認定。
三、按行為後法律有變更者，適用行為時之法律。但行為後之法
    律有利於行為人者，適用最有利於行為人之法律。刑法第2
    條第1 項定有明文。經查，被告行為後，刑法第321 條第1
    項已於100 年1 月26日修正公布，同年月28日生效開始施行
    ，修正前該條項規定：「犯竊盜罪而有左列情形之一者，處
    6 月以上、5 年以下有期徒刑：一、於夜間侵入住宅或有人
    居住之建築物、船艦或隱匿其內而犯之者。二、毀越門扇、
    牆垣或其他安全設備而犯之者。三、攜帶兇器而犯之者。四
    、結夥三人以上而犯之者。五、乘火災、水災或其他災害之
    際而犯之者。六、在車站或埠頭而犯之者。」，修正後該條
    項規定：「犯竊盜罪而有下列情形之一者，處6 月以上、5
    年以下有期徒刑，得併科新臺幣10萬元以下罰金：一、侵入
    住宅或有人居住之建築物、船艦或隱匿其內而犯之者。二、
    毀越門扇、牆垣或其他安全設備而犯之者。三、攜帶兇器而
    犯之者。四、結夥三人以上而犯之者。五、乘火災、水災或
    其他災害之際而犯之者。六、在車站、埠頭、航空站或其他
    供水、陸、空公眾運輸之舟、車、航空機內而犯之者。」，
    修正後刑法第321 條第1 項之構成要件較寬，法定刑亦增加
    「得併科新臺幣10萬元以下罰金」，相較之下，修正前刑法
    第321 條第1 項之規定較有利於被告，故依刑法第2 條第1
    項前段規定，本件應適用修正前刑法第321 條第1 項之規定
    論處。
四、又按修正前刑法第321 條第1 項第3 款之攜帶兇器竊盜罪，
    係以行為人攜帶兇器竊盜為其加重條件，此所謂兇器，其種
    類並無限制，凡客觀上足對人之生命、身體、安全構成威脅
    ，具有危險性之兇器均屬之，且祇須行竊時攜帶此種具有危
    險性之兇器為已足，並不以攜帶之初有行兇之意圖為必要，
    最高法院79年台上字第5253號判例意旨可資參照。查被告為
    本件犯行時係攜帶內六角起子1 支，已如前述，而該起子為
    金屬製品，質地堅硬，客觀上足以殺傷人生命、身體，顯係
    具有危險性之兇器。是核被告所為，係犯修正前刑法第321
    條第1 項第3 款之攜帶兇器竊盜罪。被告曾有如犯罪事實欄
    所示之論罪科刑前科，此有臺灣高等法院被告前案紀錄表1
    份在卷可憑，其於有期徒刑執行完畢後5 年內，故意再犯本
    件有期徒刑以上之罪，為累犯，應依刑法第47條第1 項規定
    加重其刑。爰審酌被告為一己之私欲，任意竊取他人物品，
    侵害他人財產安全，行為實有不當，惟念其犯後坦承犯行，
    態度尚可，所竊得之物價值非鉅，且已為警查獲並發還告訴
    人，及被告犯罪動機、目的、手段等一切情狀，量處如主文
    所示之刑，以資懲儆。扣案之內六角起子1 支，並非被告所
    有之物，此據被告於本院審理時供述在卷，爰不予宣告沒收
    ，附此敘明。
據上論斷，應依刑事訴訟法第273 條之1 第1 項、第284 條之1
、第299 條第1 項前段，刑法第2 條第1 項前段、第47條第1 項
，修正前刑法第321 條第1 項第3 款，判決如主文。
本案經檢察官張慶林到庭執行職務。
中    華    民    國   100    年    7     月    29    日
                  刑事第十八庭  法  官  楊筑婷
以上證明與原本無異。
如不服本判決，應於判決送達後10日內敘明上訴理由，向本院提
出上訴狀（應附繕本），上訴於臺灣高等法院。其未敘述上訴理
由者，應於上訴期間屆滿後20日內向本院補提理由書「切勿逕送
上級法院」。
                                書記官  傅淑芳
中    華    民    國   100    年    7     月    29    日
附錄本案判決論罪科刑法條：
修正前中華民國刑法第321條
犯竊盜罪而有左列情形之一者，處6 月以上、5 年以下有期徒刑
：
一  於夜間侵入住宅或有人居住之建築物、船艦或隱匿其內而犯
    之者。
二  毀越門扇、牆垣或其他安全設備而犯之者。
三  攜帶兇器而犯之者。
四  結夥三人以上而犯之者。
五  乘火災、水災或其他災害之際而犯之者。
六  在車站或埠頭而犯之者。
前項之未遂犯罰之。